【裁判字號】    98,訴,1268
【裁判日期】    980630
【裁判案由】    毒品危害防制條例
【裁判全文】
臺灣板橋地方法院刑事判決              98年度訴字第1268號
公  訴  人  臺灣板橋地方法院檢察署檢察官
被      告  甲○○
上列被告因違反毒品危害防制條例案件，經檢察官提起公訴（98
年度毒偵字第1259號），本院合議庭裁定依簡式審判程序審理，
並判決如下：
    主  文
甲○○施用第一級毒品，處有期徒刑陸月，如易科罰金，以新臺
幣壹仟元折算壹日。
扣案海洛因壹包（驗餘淨重零點捌捌貳捌公克）沒收銷燬之。
    事  實
一、甲○○前因違反麻醉藥品管理條例等案件，經本院於民國86
    年9 月8 日以86年度訴字第1778號判決分別判處有期徒刑6
    月、6 月、5 年2 月，應執行有期徒刑6 年，嗣因不服上訴
    至臺灣高等法院，經臺灣高等法院於86年12月24日以86年度
    上訴字第5563號判決改判處有期徒刑6 月、6 月、2 年8 月
    ，應執行有期徒刑3 年6 月確定，於89年6 月5 日縮短刑期
    假釋出監，所餘刑期則經裁定付保護管束，並於90年12月13
    日保護管束期滿，假釋未經撤銷，以已執行完畢論（於本件
    不構成累犯）。復因施用第一級毒品案件，經本院於96年6
    月7 日以96年度毒聲字第1219號裁定送觀察、勒戒後，因認
    有繼續施用毒品之傾向，經本院於96年8 月2 日以96年度毒
    聲字第1624號裁定令入戒治處所施以強制戒治，於97年6 月
    16日執行完畢釋放出所，並經臺灣板橋地方法院檢察署檢察
    官以97年度戒毒偵字第335 號為不起訴處分確定。詎其猶不
    知悔改，於前開強制戒治執行完畢釋放後5 年內，復基於施
    用第一級毒品海洛因之犯意，於98年2 月5 日早上某時許，
    在其位於臺北縣新莊市○○街26號之3 住處內，以將海洛因
    置於香菸內捲菸點燃施用之方式，施用第一級毒品海洛因1
    次。嗣於98年2 月5 日16時10分許，在臺北縣新莊市○○路
    與幸福路口為警查獲，並扣得第一級毒品海洛因1 包（驗餘
    淨重0.8828公克）。經警採集其尿液送驗後，發現結果呈鴉
    片類陽性反應（按施用海洛因經水解後係呈鴉片類陽性反應
    ），始悉上情。
二、案經臺北市政府警察局中正第一分局報告臺灣板橋地方法院
    檢察署檢察官偵查起訴。
    理  由
一、訊據被告甲○○對於上揭犯罪事實坦承不諱。再被告為警方
    於前開事實欄所載時地查獲後，採尿送驗結果，其尿液係呈
    鴉片類陽性反應（按施用海洛因經水解後係呈鴉片類陽性反
    應）等情，此有臺灣尖端先進生技醫藥科技股份有限公司於
    98年2 月13日出具之報告編號AC67229 號濫用藥物檢驗報告
    1 件附卷可稽（見臺灣板橋地方法院檢察署98年度毒偵字第
    1259號偵查卷第33頁）。此外，復有第一級毒品海洛因1 包
    （驗餘淨重0.8828公克）扣案足資佐證，而上開扣案之毒品
    經鑑驗結果，確係海洛因，重量亦如上述等情，此有交通部
    民用航空局航空醫務中心98年2 月18日出具之航藥鑑字第09
    80713 號毒品鑑定書乙紙附卷可稽（見臺灣板橋地方法院檢
    察署98年度毒偵字第1259號偵查卷第35頁）。參以，被告前
    因施用第一級毒品案件，經本院於96年6 月7 日以96年度毒
    聲字第1219號裁定送觀察、勒戒後，因認有繼續施用毒品之
    傾向，經本院於96年8 月2 日以96年度毒聲字第1624號裁定
    令入戒治處所施以強制戒治，於97年6 月16日執行完畢釋放
    出所，並經臺灣板橋地方法院檢察署檢察官以97年度戒毒偵
    字第335 號為不起訴處分確定等情，有臺灣高等法院被告前
    案紀錄表1 件附卷可稽，足徵被告係經強制戒治執行完畢釋
    放後，5 年以內再犯本案施用第一級毒品海洛因之事證明確
    ，犯行洵堪認定。
二、查海洛因係屬於毒品危害防制條例第2 條第2 項第1 款所列
    之第一級毒品，故核被告所為，係犯毒品危害防制條例第10
    條第1 項之施用第一級毒品罪。又被告施用海洛因前後非法
    持有海洛因之低度行為，應為施用之高度行為所吸收，應僅
    論以施用之高度行為。爰審酌被告素行不佳，有施用毒品前
    科如前，其再度違反禁令，非法施用足以導致精神障礙及生
    命危險之毒品，危害身心甚鉅，且施用毒品後可能做出對於
    他人或社會有危害之衝動行為，惟被告犯罪後坦承犯行，態
    度甚佳，尚有悔意等一切情狀，量處被告如主文所示之刑，
    並諭知如易科罰金之折算標準，以資懲儆。
三、扣案毒品海洛因1 包（驗餘淨重0.8828公克），應依毒品危
    害防制條例第18條第1 項前段之規定，不問屬於何人所有，
    應宣告沒收銷燬之。
四、末按「除被告所犯為死刑、無期徒刑、最輕本刑為三年以上
    有期徒刑之罪或高等法院管轄第一審案件者外，於前條第一
    項程序進行中，被告先就被訴事實為有罪之陳述時，審判長
    得告知被告簡式審判程序之旨，並聽取當事人、代理人、辯
    護人及輔佐人之意見後，裁定進行簡式審判程序。」刑事訴
    訟法第273 條之1 第1 項定有明文。查本件被告所犯上開施
    用毒品之罪，非最輕本刑為三年以上有期徒刑之罪，且被告
    於本院98年6 月5 日準備程序進行中，復就被訴之事實為有
    罪之陳述，經告知被告簡式審判程序之旨，被告及公訴人對
    於本件改依簡式審判程序審理亦均表示無意見，本院即依前
    揭刑事訴訟法規定，裁定本件進行簡式審判程序，末此敘明
    。
據上論斷，應依刑事訴訟法第299 條第1 項前段、第273 條之1
第1 項，毒品危害防制條例第10條第1 項、第18條第1 項前段，
刑法第11條、第41條第1 項，判決如主文。
本案經檢察官藍海凝到庭執行職務。
中    華    民    國    98    年     6    月    30    日
                  刑事第十六庭    法  官  許必奇
以上正本證明與原本無異。
如不服本判決，應於判決送達後10日內，向本院提出上訴狀。
                                  書記官  金和國
中    華    民    國    98    年     6    月    30    日
附錄：
毒品危害防制條例第10條
施用第一級毒品者，處 6 月以上 5 年以下有期徒刑。
施用第二級毒品者，處 3 年以下有期徒刑。


司法院資訊處製作；財團法人民間司法改革基金會備份。
